臺灣南投地方法院刑事判決
111年度簡上字第5號
上  訴  人  
即  被  告  劉忠富



上列上訴人即被告因違反家庭暴力防治法案件，不服本院南投簡
易庭民國111 年1 月25日110 年度投簡字第449 號第一審刑事簡
易判決（聲請簡易判決處刑案號：110 年度速偵字第255 號），
提起上訴，本院管轄之第二審合議庭判決如下：
    主      文
上訴駁回。
    事實及理由
壹、程序部分
一、按刑事訴訟法第348 條規定：「上訴得對於判決之一部為之
　　。對於判決之一部上訴者，其有關係之部分，視為亦已上訴
　　。但有關係之部分為無罪、免訴或不受理者，不在此限。上
　　訴得明示僅就判決之刑、沒收或保安處分一部為之。」次按
　　同法第455 條之1 第3 項規定：「第一項之上訴，準用第三
　　編第一章及第二章除第361 條外之規定。」經查，本案為上
　　訴人即被告劉忠富對本院第一審刑事簡易判決不服提起上訴
　　，其上訴程序，依刑事訴訟法第455 條之1 第3 項規定，應
　　準用同法第3 編第1 章之規定，是本案上訴之效力及其範圍
　　，應依現行刑事訴訟法第348 條規定以為判斷。
二、原審於111 年1 月25日，以110 年度投簡字第449 號判決認
　　定被告犯違反保護令罪，累犯，處拘役40日，並諭知易科罰
　　金之折算標準。嗣被告不服提起上訴，徵諸其刑事上訴狀所
　　載之全上訴意旨，係指陳其已獲得被害人陳○○之原諒，且
　　其精神、身體狀況均不佳，目前正在服藥治療，家境又窮困
　　，其已知錯悔改，請求法院能諒解其行為所鑄成之過錯，再
　　給其1 次機會等語（本院簡上卷第9 頁），及被告於本院審
　　理程序時所稱：「我承認犯罪，請求從輕量刑」（本院簡上
　　卷第67頁），即可知被告僅對原審判決以量刑過重為由提起
　　上訴，而該量刑部分與原審判決事實及罪名、沒收之認定，
　　依刑事訴訟法第348 條後段規定，得分離審查，又檢察官對
　　原審判決並無爭執，而未提起上訴，本院爰僅就原審判決之
　　量刑部分進行審理，合先敘明。
貳、實體部分
一、本案經本院第二審合議庭審理結果，認為原審判決認事用法
　　及量刑均無不當，應予維持，並引用本院第一審刑事簡易判
　　決書所記載之事實、證據及理由（如附件）。
二、被告上訴意旨如前所載，並據此請求本院第二審合議庭撤銷
　　原審判決及從輕量刑等語。
三、駁回上訴之理由
    按量刑之輕重，係屬事實審法院得依職權自由裁量之事項，
　　苟法院於量刑時，已以行為人之責任為基礎，斟酌刑法第57
　　條各款所列情狀，而未逾越法定範圍，又未濫用其職權，即
　　不得指為違法（最高法院101 年度台上字第3147號判決意旨
　　參照）。經查：
㈠、原審以被告罪證明確，因而適用刑事訴訟法第449 條第1 項
　　、第3 項、第454 條第2 項，家庭暴力防治法第61條第1 款
　　，刑法第11條前段、第47條第1 項、第41條第1 項前段規定
　　，並以行為人責任為基礎，審酌「被告與被害人為母子關係
　　，卻未能尊重被害人，不思以理性方式表達意見，前經本院
　　核發本案保護令後，猶不知謹慎自重，竟以上開方式對被害
　　人為暴力行為而違反保護令，漠視該保護令防治家庭暴力行
　　為之內容，所為應予譴責。惟念及被告犯後坦承犯行，兼衡
　　其本案犯行之手段及情節，暨考量其國中肄業之智識程度、
　　家庭經濟狀況為勉持、職業為工（以上智識程度、家庭經濟
　　狀況、職業等見偵卷所附被告警詢調查筆錄受詢問人欄、全
　　戶戶籍資料查詢結果表所載）之生活狀況」等一切情狀，於
　　法定刑度內量處被告拘役40日，並諭知易科罰金之折算標準
　　，經核原審本於被告係犯違反保護令罪之事實認定，並綜合
　　參酌被告犯後坦認犯行，及其家庭生活經濟狀況、本案犯罪
　　手段及情節等因素，據此所量處之刑度並未逾法定範圍，也
　　無量刑失出之裁量瑕疵。
㈡、至於被告雖於本院第二審審理時，提出其有獲得被害人原諒
　　而請求從輕量刑之意旨，被害人亦出具書狀及當庭陳稱其已
　　諒解被告，請法院對被告之刑度予以從輕審酌等語，惟本院
　　考量被害人於警詢時，已表明不願對被告提出違反保護令之
　　刑事告訴，自寓有原諒被告而無繼續訴究其本案刑事責任之
　　意，此節核屬被告關於本案犯行之情節，並據原審列為量刑
　　審酌因子之一部，此觀原審在酌定被告刑度時，業將「兼衡
　　其本案犯行之手段及情節」載明於判決之科刑理由，即可見
　　得，則被告已獲得被害人原諒乙事，既經原審於量刑時加以
　　權衡，而非未曾予以審酌之事項，自無從由被告於上訴審程
　　序再次主張，並據此動搖原審判決之量刑基礎。
㈢、準此，原審判決之量刑結論，核屬妥適，並無不當之處，應
　　予維持。上訴意旨主張原審判決量刑過重，須予撤銷並量處
　　較輕刑度等語，為無理由，應予駁回。
據上論斷，應依刑事訴訟法第455 條之1 第1 項、第3 項、第37
3 條、第368 條，判決如主文。
本案經檢察官王晴玲聲請以簡易判決處刑，檢察官石光哲到庭執
行職務。
中　　華　　民　　國　　111 　年　　10　　月　　12　　日
　　　　　　　　　刑事第二庭  審判長法　官  陳宏瑋
　　　　　　　　　                  法  官  蔡霈蓁
　　　　　　　　　                  法  官  陳育良
以上正本證明與原本無異。
不得上訴。
                                    書記官  林儀芳
中　　華　　民　　國　　111 　年　　10　　月　　12　　日